

JOSÉ MANUEL PÉREZ

Full Stack Developer

manuelperez9a@gmail.com

+52 777 104 05 30







RESUMEN

Desarrollador Full-Stack con más de 3 años de experiencia en el desarrollo de proyectos a medida. Con gran capacidad de liderar equipos de trabajo para cumplir objetivos específicos. Usted obtendrá la experiencia combinada de un líder centrados en solucionar problemas tecnológicos utilizando las tecnologías más recientes y así generar una experiencia de usuario limpia y eficiente.

EXPERIENCIA

O Desarrollador Principal

Enero 2019 - Julio 2019

Desarrollo de aplicación web. La principal funcionalidad de este sistema web es el manejo de archivos y roles de usuario a través de 4 secciones principales: estantes, secciones, categorías y archivos. En esta aplicación se manejan diferentes roles de usuarios y permisos de creación, lectura, escritura y actualización de datos.

Alguna de las principales funcionalidades de esta aplicación es el manejo confidencial de archivos.

- Los archivos publicados no pueden visualizarse fuera de la aplicación.
- Los archivos no pueden ser editados una vez realizada la carga.
- Los archivos se guardan en el servidor con una configuración de encriptación.
- Se realiza un rastreo completo sobre cualquier manipulación, descarga y/o visualización.

Tecnologías usadas:

Vue js Bootstrap HTML5

Webpack

PHP / Slim

Auth JWT

Soler & Palau México

Tienda Online

Julio 2018 - Noviembre 2018

Desarrollo de sitio web oficial de corporativo S&P México. Ajustándose a los requerimientos del cliente se desarrolló el sitio a medida, el proyecto incluye diversas secciones, así como los productos con los que cuenta disponibles, por otro lado también implementa técnicas como Responsive Design y Optimización en buscadores.

Importante

El sitio web cuenta con una sección de contacto que se comunica con un WebService que registra las demandas de contacto en tiempo real y genera los respectivos emails de aviso.

Tecnologías usadas:



JQuery Bootstrap MySQL / Oracle HTML5 / CSS

Enero 2018 - Mayo 2018

Desarrollo de Tienda Online. Se desarrolló un portal web donde se exhiben los productos que ofrece S&P México, éste portal es exclusivo para clientes. En él se pueden realizar compras online, ofrece un carrito de compras, checkout de productos, y persistencia de carrito de compras de compras a través de cookies y localstorage.

Technologies used:

PHP Nativo



ORACLE

HTML5 / CSS3

HABILIDADES

Frontend

QUIOSCO

Angular Vue JavaScript **JQuery** HTML/ CSS

Backend PHP / Laravel / Python / Django Oracle / Mysql / Sqlite

Otras

WebService Git & Github PWA Pruebas Unitarias Materialize Bootstrap WordPress SOL

EDUCACIÓN

Ingeniería en Mecatrónica

Universidad Tecnológica Emiliano Zapata 2015 - 2019

Bachillerato Tecnológico en programación 2012-2015

LENGUAJE

Inglés (Competitivo) Francés (Básico)

CURSOS

- Aplicaciones Angular
- Aplicaciones Vue is
- Desarrollo de APIS REST
- Desarrollo de Apps móviles en Flutter